【裁判字號】    98,交上易,589
【裁判日期】    980831
【裁判案由】    公共危險
【裁判全文】
臺灣高等法院臺南分院刑事判決       98年度交上易字第589號
上  訴  人
即  被  告  甲○○
上列上訴人因公共危險案件，不服臺灣臺南地方法院98年度交易
字第127號中華民國98年6月9日第一審判決（起訴案號：臺灣臺
南地方法院檢察署98年度偵字第5273號），提起上訴，本院判決
如下：
    主  文
上訴駁回。
    理  由
一、按刑事訴訟法第361條、第367條規定，不服地方法院之第一
    審判決而提起上訴者，應提出上訴書狀，並敘述具體理由，
    為上訴必備之程式；其所提出之書狀未敘述上訴理由，或僅
    曾以言詞陳述上訴理由者，均應於上訴期間屆滿後20日內補
    提理由書於第一審法院。第一審法院經形式審查，認逾期未
    補提上訴理由者，應定期間先命補正；逾期未補正者，為上
    訴不合法律上之程式，應以裁定駁回。倘已提出上訴理由，
    但所提非屬具體理由者，則由第二審法院以上訴不合法律上
    之程式，判決駁回。而所謂具體理由，必係依據卷內既有訴
    訟資料或提出新事證，指摘或表明第一審判決有何採證認事
    、用法或量刑等足以影響判決本旨之不當或違法，而構成應
    予撤銷之具體事由，始克當之（例如：依憑證據法則具體指
    出所採證據何以不具證據能力，或依憑卷證資料，明確指出
    所為證據證明力之判斷如何違背經驗、論理法則）；倘僅泛
    言原判決認定事實錯誤、違背法令、量刑失之過重或輕縱，
    而未依上揭意旨指出具體事由，或形式上雖已指出具體事由
    ，然該事由縱使屬實，亦不足以認為原判決有何不當或違法
    者（例如：對不具有調查必要性之證據，法院未依聲請調查
    亦未說明理由，或援用證據不當，但除去該證據仍應為同一
    事實之認定），俾與第二審上訴制度在請求第二審法院撤銷
    、變更第一審不當或違法之判決，以實現個案救濟之立法目
    的相契合，並節制濫行上訴（最高法院97年度台上字第892
    號判決參照）。
二、上訴人即被告上訴理由略以：被告甲○○因公共危險罪，經
    判處有期徒刑6月，仍嫌過重，因而提起上訴云云。
三：經查：按刑之輕重，係屬事實審法院得依職權自由裁量之事
    項，苟於量刑時，已依行為人之責任為基礎，並斟酌刑法第
    57條各款所指情狀，而未逾越法定範圍，又未濫用其職權，
    即不得遽指為違法。本案業經原審法院於判決書事實及理由
    欄三、敘明：「核被告甲○○所為，係犯刑法第一百八十五
    條之三服用酒類致不能安全駕駛動力交通工具而駕駛罪。又
    被告前因酒後駕車之公共危險案件，於八十九年一月二十一
    日經本院以八十八年度易字第三０二五號刑事判決，判處拘
    役五十九日，並於八十九年三月二十七日易科罰金執行完畢
    ；其又因酒後駕車之公共危險案件，於九十七年十一月二十
    一日經本院以九十七年度交簡字第一九一二號刑事簡易判決
    ，判處有期徒刑三月，如易科罰金以新臺幣一千元折算一日
    確定等情，有臺灣臺南地方法院檢察署刑案資料查註紀錄表
    及臺灣高等法院被告前案紀錄表各一份在卷可按，其猶不知
    悔改，再犯本件構成要件相同之酒後駕車公共危險案件，嚴
    重危及行車安全，並審酌其犯罪之手段、所生危害、國小畢
    業之智識程度、生活狀況，及犯罪後坦承犯行之態度等一切
    情狀」等語綦詳，因而於主文諭知處有期徒刑6月，如易科
    罰金，以新台幣1000元折算1日之折算標準，足見原審已詳
    載其量刑之依據，並在適法範圍內行使科刑之裁量權。再查
    ，服用酒類致不能安全駕駛動力交通工具而駕駛罪之法定刑
    為「1年以下有期徒刑、拘役或併科15萬元以下罰金」，從
    而原判決量處上開徒刑，亦無量刑過重而違反比例原則之情
    事。是原審就被告該當上開之罪，並量處上開之刑，已詳予
    審酌，並於理由欄中敘明綦詳，原審就刑罰裁量職權之行使
    ，既未逾越法律所規定之範圍，亦無濫用權限之情形，自不
    得認其量刑有何不當。上訴人即被告空言爭執原審量刑過重
    ，不能認為已經依據卷內既有訴訟資料或提出新事證，指摘
    或表明第一審判決有何採證認事、用法或量刑等足以影響判
    決本旨之不當或違法，自難謂係具體理由，揆諸上開說明，
    本件上訴顯不合法律上程式，應予駁回，並不經言詞辯論為
    之。
四、據上論斷，應依刑事訴訟法第367條前段、第372條，判決如
    主文。
中    華    民    國    98    年    8     月    31    日
                  刑事第四庭    審判長法  官  吳志誠
                                      法  官  高明發
                                      法  官  羅心芳
以上正本證明與原本無異。
不得上訴。
                                      書記官  蔡振豐
中    華    民    國    98    年    8     月    31    日


司法院資訊處製作；財團法人民間司法改革基金會備份。
